臺灣高等法院臺中分院刑事裁定　
111年度聲字第1088號
聲  請  人  臺灣高等檢察署臺中檢察分署檢察官     
受  刑  人  黃稚皓


上列聲請人因受刑人數罪併罰有二裁判以上，聲請定其應執行之
刑及易科罰金之折算標準（聲請案號：111年度執聲字第419號）
，本院裁定如下：
    主  文
黃稚皓因犯如附表所示各罪所處之刑，應執行有期徒刑參年柒月
，如易科罰金，以新臺幣壹仟元折算壹日。
    理  由
一、聲請意旨略以：受刑人黃稚皓因偽造文書等數罪，先後經判
    決確定如附表，應依刑法第53條、第51條第5款規定，定其
    應執行之刑，及依刑法第41條第1項、第8項規定，諭知易科
    罰金之折算標準，爰依刑事訴訟法第477條第1項聲請裁定等
    語。
二、按裁判確定前犯數罪者，併合處罰之；數罪併罰，有二裁判
    以上者，依第51條之規定，定其應執行之刑，刑法第50條第
    1 項前段、第53條定有明文。又數罪併罰，分別宣告其罪之
    刑，如宣告多數有期徒刑者，於各刑中之最長期以上，各刑
    合併之刑期以下，定其刑期；但不得逾30年，刑法第51條第
    5款亦有明文。次按犯最重本刑為5年以下有期徒刑以下之刑
    之罪，而受6月以下有期徒刑或拘役之宣告者，得以新臺幣1
    千元、2千元或3千元折算1日，易科罰金；第1項至第4項及
    第7項之規定，於數罪併罰之數罪均得易科罰金或易服社會
    勞動，其應執行之刑逾6月者，亦適用之。刑法第41條第1項
    、第8項定有明文。
三、經查，本件受刑人因犯如附表所示之數罪，前經臺灣臺中地
    方法院、本院分別判處如附表所示之刑，且均確定在案，此
    有各該判決書及臺灣高等法院被告前案紀錄表在卷可稽。而
    其中附表編號1至編號15所示之罪，經本院以111年度聲字第
    175號裁定定應執行刑有期徒刑3年4月確定；附表編號16至1
    7所示之罪，經臺灣臺中地方法院以110年度訴字第295號判
    決定應執行刑有期徒刑5月，嗣不服提起上訴，經本院以111
    年度上訴字第65號判決駁回上訴確定。是以本院定應執行刑
    ，不得逾越刑法第51條第5款所定法律之外部界限，即不得
    重於如附表編號1至17所示各罪加計之總和外；亦應受內部
    界限之拘束，即不得重於上開判決所定應執行刑有期徒刑3
    年4月、5月之總和。又定應執行刑，不僅攸關國家刑罰權之
    行使，於受刑人之權益亦有重大影響，除顯無必要或有急迫
    情形外，法院於裁定前，允宜予受刑人以言詞、書面或其他
    適當方式陳述意見之機會，程序保障更加周全。本院審酌受
    刑人所犯如附表編號1至17所示各罪之犯罪態樣、時間間隔
    、侵害法益，考量各該罪合併後之不法內涵、罪責原則及合
    併刑罰所生之效果等情狀，暨考量自由裁量之範圍應受內部
    性界限之拘束及不利益變更禁止原則，避免本件定應執行刑
    後反較定應執行刑之前更不利於受刑人，並受刑人具狀陳述
    之意見（本院卷第163至165頁），爰定其應執行刑如主文所
    示。
四、依刑事訴訟法第477條第1項，刑法第53條、第51條第5款、
    第41條第1項、第8項，裁定如主文。
中    華    民    國   111    年    5     月    30    日
            刑事第三庭  審判長法　官　楊  真  明
                              法　官　楊  欣  怡
                              法　官　邱  顯  祥
以上正本證明與原本無異。
如不服本裁定，應於收受送達後5日內向本院提出抗告書狀(須附
繕本)。因疫情而遲誤不變期間，得向法院聲請回復原狀。

                              書記官  陳  緯  宇
　　　　　　　　　　　　　　　
中　　華　　民　　國　　111 　年　　5 　　月　　30　　日
附表：受刑人黃稚皓定應執行刑案件一覽表 　
　　　　　
編      號  1 2 3 罪      名  偽造文書 詐欺 偽造文書 宣  告  刑  有期徒刑3月 （共4罪） 有期徒刑2月 （共3罪） 有期徒刑3月 （共3罪） 犯 罪 日 期   107年3月24日  107年6月15日  107年6月21日  107年9月14日  108年1月9日  107年10月9日  107年11月8日   107年1月2日  107年3月24日  107年6月8日  偵 查 機 關 年 度 案 號  臺中地檢108年度偵字第16958、11336、25186號  臺中地檢108年度偵字第16958、11336、25186號  臺中地檢108年度偵字第32720、33636號、109年度偵字第519號  最後 事實審 法院 臺灣臺中地方法院 臺灣臺中地方法院 臺灣臺中地方法院  案號 108年度訴字第1704、 2443號  108年度訴字第1704、 2443號 109年度訴字第456號  判決 日期 109年1月6日 109年1月6日 109年4月30日 確定 判決 法院 臺灣臺中地方法院 臺灣臺中地方法院 臺灣臺中地方法院  案號 108年度訴字第1704、 2443號 108年度訴字第1704、 2443號 109年度訴字第456號  判決確定日期 109年5月6日 109年5月6日 109年6月2日 是否為得易科罰金、易服社會勞動之案件  得易科罰金 得易服社會勞動 得易科罰金 得易服社會勞動 得易科罰金 得易服社會勞動 

編      號  4 5 6 罪      名  詐欺 毒品危害防制條例 （施用第一級毒品）  毒品危害防制條例  （施用第二級毒品） 宣  告  刑  有期徒刑2月 有期徒刑6月 有期徒刑2月 犯 罪 日 期  107年7月20日 106年7月23日 106年7月23日 偵 查 機 關 年 度 案 號  臺中地檢108年度偵字第32720、33636號、109年度偵字第519號  臺中地檢109年度撤緩毒偵字第5號  臺中地檢109年度撤緩毒偵字第5號  最後 事實審 法院 臺灣臺中地方法院 臺灣臺中地方法院 臺灣臺中地方法院  案號 109年度訴字第456號 109年度訴字第346號 109年度訴字第346號  判決 日期 109年4月30日 109年4月30日 109年4月30日 確定 判決 法院 臺灣臺中地方法院 臺灣臺中地方法院 臺灣臺中地方法院  案號 109年度訴字第456號 109年度訴字第346號 109年度訴字第346號  判決確定日期 109年6月2日 109年6月15日 109年6月15日 是否為得易科罰金、易服社會勞動之案件  得易科罰金 得易服社會勞動 得易科罰金 得易服社會勞動 得易科罰金 得易服社會勞動 

編      號  7 8 9 罪      名  偽造文書 詐欺 偽造文書 宣  告  刑  有期徒刑2月 有期徒刑2月 有期徒刑4月 犯 罪 日 期  107年4月2日 107年6月7日 106年11月1日 106年11月3日 偵 查 機 關 年 度 案 號  臺中地檢109年度偵字第10582號  臺中地檢109年度偵字第10582號  臺中地檢109年度偵字第10072號  最後 事實審 法院 臺灣高等法院 臺中分院 臺灣高等法院 臺中分院 臺灣臺中地方法院  案號 109年度上訴字第2389號 109年度上訴字第2389號 109年度訴字第927號  判決 日期 109年12月17日 109年12月17日 109年10月13日 確定 判決 法院 臺灣高等法院 臺中分院 臺灣高等法院 臺中分院 臺灣臺中地方法院  案號 109年度上訴字第2389號 109年度上訴字第2389號 109年度訴字第927號  判決確定日期 110年1月18日 109年12月17日 （不得上訴） 110年1月26日 是否為得易科罰金、易服社會勞動之案件  得易科罰金 得易服社會勞動 得易科罰金 得易服社會勞動 得易科罰金 得易服社會勞動 

編      號  10 11 12 罪      名  偽造文書 詐欺 偽造文書 宣  告  刑  有期徒刑3月 有期徒刑2月 有期徒刑3月 犯 罪 日 期  107年1月23日 108年5月12日 107年1月26日 偵 查 機 關 年 度 案 號  臺中地檢109年度偵字第10072號  臺中地檢109年度偵字第10072號  臺中地檢109年度偵字第19218、19219號  最後 事實審 法院 臺灣臺中地方法院 臺灣臺中地方法院 臺灣高等法院 臺中分院  案號 109年度訴字第927號 109年度訴字第927號 110年度上訴字第109號  判決 日期 109年10月13日 109年10月13日 110年3月10日 確定 判決 法院 臺灣臺中地方法院 臺灣臺中地方法院 臺灣高等法院 臺中分院  案號 109年度訴字第927號 109年度訴字第927號 110年度上訴字第109號  判決確定日期 110年1月26日 110年1月26日 110年5月19日 是否為得易科罰金、易服社會勞動之案件  得易科罰金 得易服社會勞動 得易科罰金 得易服社會勞動 得易科罰金 得易服社會勞動 

編      號  13 14 15 罪      名  詐欺 偽造文書 詐欺 宣  告  刑  有期徒刑3月 有期徒刑3月 （共5罪） 有期徒刑3月 （共2罪） 犯 罪 日 期  107年8月30日 107年4月2日 107年4月7日（2次） 107年1月27日 107年6月12、14日 108年6月12日 108年5月21日 偵 查 機 關 年 度 案 號  臺中地檢109年度偵字第19218、19219號  臺中地檢109年度偵字第6932、9802號  臺中地檢109年度偵字第6932、9802號  最後 事實審 法院 臺灣高等法院 臺中分院 臺灣臺中地方法院 臺灣臺中地方法院  案號 110年度上訴字第109號 109年度簡字第1445號 109年度簡字第1445號  判決 日期 110年3月10日 110年3月3日 110年3月3日 確定 判決 法院 臺灣高等法院 臺中分院 臺灣臺中地方法院 臺灣臺中地方法院  案號 110年度上訴字第109號 109年度簡字第1445號 109年度簡字第1445號  判決確定日期 110年5月19日 110年10月13日 110年10月13日 是否為得易科罰金、易服社會勞動之案件  得易科罰金 得易服社會勞動 得易科罰金 得易服社會勞動 得易科罰金 得易服社會勞動 

編      號  16 17  罪      名  偽造文書 詐欺  宣  告  刑  有期徒刑3月 有期徒刑3月  犯 罪 日 期  107年8月6日  107年8月6日  偵 查 機 關 年 度 案 號  臺中地檢109年度偵字第37552號  臺中地檢109年度偵字第37552號   最後 事實審 法院 臺灣高等法院 臺中分院 臺灣高等法院 臺中分院   案號 111年度上訴字第65號 111年度上訴字第65號   判決 日期 111年2月16日 111年2月16日  確定 判決 法院 臺灣高等法院 臺中分院 臺灣高等法院 臺中分院   案號 111年度上訴字第65號 111年度上訴字第65號   判決確定日期 111年3月23日 111年3月23日  是否為得易科罰金、易服社會勞動之案件  得易科罰金 得易服社會勞動 得易科罰金 得易服社會勞動